臺灣臺北地方法院刑事判決　　　　　　　96年度易緝字第75號
公　訴　人　臺灣臺北地方法院檢察署檢察官
被　　　告　甲○○
　　　　　　　　　　3樓
　　　　　　　　　　（另案於臺灣臺北監獄執行中）
上列被告因竊盜案件，經檢察官提起公訴（九十四年度偵字第四
○一八號），被告於準備程序中就被訴事實為有罪之陳述，經本
院裁定改以簡式審判程序，判決如下：
    主  文
甲○○連續攜帶兇器、毀越門扇於夜間侵入住宅竊盜，處有期徒
刑壹年。扣案之老虎鉗壹把、透明塑膠手套壹雙、自製鏡片壹副
、手電筒壹個及自製鐵鉤壹把均沒收之。
    事  實
一、甲○○基於意圖為自己不法所有之概括犯意，於民國九十四
    年二月二十二日上午五時五分日出前之夜間，攜帶其所有客
    觀上足供兇器使用之老虎鉗一把、自製鐵鉤一把及其所有之
    透明塑膠手套一雙、自製鏡片一副、手電筒一個等物品，前
    往臺北市松山區○○○路○段二五六巷二十弄二號二樓丙○
    ○之住處，持自製鐵鉤一把自丙○○住處鐵門鐵柱縫間鑽入
    ，破壞該鐵門門鎖（毀損部分未據告訴），開啟鐵門及內側
    木門後侵入丙○○之住處，四處搜尋財物，在丙○○住處臥
    房內竊取丙○○所之現金新臺幣（下同）一萬四千五百元、
    香奈兒女用手錶一只及ＦＭ女用手錶一只，得手後將上揭所
    竊得物品藏置於身上，下樓欲離去之際，適臺北市政府警察
    局松山分局中崙派出所警員巡邏經過該處，發現樓下大門開
    啟十分可疑，入內察看，盤查甲○○之身分，甲○○向警員
    謊稱伊將證件放置停靠在臺北市○○區○○街八號旁巷內之
    汽車內，待警員陪同甲○○前往抵達臺北市○○街八號附近
    ，甲○○趁隙快步朝臺北市○○○路○段三○三巷三弄巷道
    內逃跑，途中見乙○○所有車號：ＣＲＦ—八七三號重型機
    車未熄火臨時停放於臺北市○○○路○段二八七號後門，竟
    承前意圖為自己不法所有之概括犯意，徒手竊取乙○○所有
    上揭重型機車，得手後騎乘逃逸，於騎乘至臺北市○○○路
    ○段三○三巷內，因重心不穩而跌倒，始遭警逮捕，並於丙
    ○○住處內扣得甲○○所有老虎鉗一把、自製鐵鉤一把及其
    所有之透明塑膠手套一雙、自製鏡片一副、手電筒一個等物
    品。
二、案經丙○○訴由臺北市政府警察局松山分局報請臺灣臺北地
    方法院檢察署檢察官偵查起訴。
    理  由
一、上揭事實業據被告甲○○於警詢（見偵卷第五至十頁）、偵
    查（見偵卷第四九、五十頁）、本院準備程序（本院卷第二
    三、二四頁）、審理程序（見本院卷第二六至二八頁）中坦
    承不諱，經核與證人丙○○、陳曜明於警詢中指訴失竊情節
    相符（見十一至十四頁），並有臺北市政府警察局松山分局
    九十四年二月二十二日搜索扣押筆錄（見偵卷第二二至二五
    頁）、行竊工具清冊（見偵卷第三十頁）、行竊工具照片（
    見偵卷第三一頁）、贓物清冊（見偵卷第三二頁）、贓物照
    片（見偵卷第三三頁）、贓物認領保管單（見偵卷第三四、
    三五頁）及車號：ＣＲＦ—八七三號重型機車行照（見偵卷
    第三六頁）等資料附卷足憑，足徵被告之自白與事實相符，
    應堪採信。綜上，本件事證明確，被告上揭竊盜犯行，洵堪
    認定，應依法論科。
二、經查：
  (一)被告行為後，刑法業於九十四年一月七日修正，九十四年二
    月二日公布，於九十五年七月一日施行，其中刪除刑法第五
    十六條，修正第二條、第二十五條、第二十六條、第二十八
    條、第三十三條、第五十五條規定。按「行為後法律有變更
    者，適用行為時之法律，但行為後之法律有利於行為人者，
    適用最有利於行為人之法律」，現行刑法第二條第一項定有
    明文。此條規定乃與刑法第一條罪刑法定主義契合，而貫徹
    法律禁止溯及既往原則，係規範行為後法律變更所生新舊法
    律比較適用之準據法，是刑法第二條本身雖經修正，但其既
    屬適用法律之準據法，本身尚無比較新舊法之問題，應一律
    適用裁判時之現行刑法第二條規定以決定適用之刑罰法律，
    先予說明。又以本次刑法修正之比較新舊法，應就罪刑有關
    之共犯、未遂犯、想像競合犯、牽連犯、連續犯、結合犯，
    以及累犯加重、自首減輕暨其他法定加減原因（如身分加減
    ）與加減例等一切情形，綜其全部罪刑之結果而為比較，有
    最高法院九十五年五月二十三日九十五年度第八次刑庭會議
    決議意旨可資參照。
  (二)按「攜帶兇器竊盜，祇須行竊時攜帶具有危險性之兇器為已
    足，並不以攜帶之初有行兇之意圖為必要；又無論上訴人等
    主觀上是否旨在行兇抑僅便利行竊，然在客觀上顯具有行兇
    之危險性，自屬兇器之一種，其攜帶而犯竊盜罪，應成立刑
    法第三百二十一條第一項第三款之罪」，有最高法院六十二
    年度台上字第二四八九號、七十年度台上字第一六一三號判
    例可資參照，被告甲○○於行竊時所攜帶老虎鉗一把、自製
    鐵鉤一把均屬金屬製品，具有相當重量，器物尖端銳利，有
    行竊工具照片在卷可稽（見偵卷第三一頁），客觀上足對人
    之身體、生命、安全構成威脅，具有殺傷力，顯係具有危險
    性之兇器，又臺北市松山區○○○路○段二五六巷二十弄二
    號二樓係被害人丙○○居住之住宅，而九十四年二月二十二
    日日出時刻為上午六時二十三分，有中央氣象局編印中華民
    國九十四年四月日出日沒時刻表附卷足憑（見九十四年度易
    字第七二四號卷第三一頁），被告於當日上午五時五分日出
    前侵入丙○○住處行竊，應係於夜間侵入住宅行竊，至丙○
    ○住處鐵門之門鎖，乃該鐵門之一部分，被告破壞鐵門門鎖
    之行為，顯係毀壞門扇，是就被害人丙○○部分，核被告所
    為係犯刑法第三百二十一條第一項、第二項、第三項之攜帶
    兇器、毀越門扇於夜間侵入住宅竊盜罪，就被害人陳曜明部
    分，核被告所為係犯刑法第三百二十條之竊盜罪。
  (三)被告行為後，刑法第五十六條關於連續犯之規定業於九十五
    年七月一日修正刪除生效，該連續犯規定刪除後，除法理上
    合於接續犯、包括一罪之情形仍可認為構成單一之犯罪外，
    其於數犯罪行為之情形，即應依刑法第五十一條之規定予以
    分論併罰。經依刑法第二條第一項比較新、舊法之結果，認
    本件被告前後多次竊盜行為，並無適用行為後之新法較有利
    於被告之情形，自應適用行為時即修正前刑法第五十六條關
    於連續犯之規定。被告先後二次竊盜犯行，時間緊接，方法
    相同，基本構成要件事實相同，顯係基於概括犯意為之，應
    依修正前刑法第五十六條連續犯之規定，論以較重之刑法第
    三百二十一條第一項、第二項、第三項之攜帶兇器、毀越門
    扇於夜間侵入住宅竊盜罪，又公訴人漏論被告於夜間侵入住
    宅部分，僅加重條件有所增加，毋庸變更法條，應由本院逕
    予補充，併此敘明。
  (四)爰審酌被告身強體健，不思以正途獲取財物，竟攜帶兇器於
    夜間侵入住宅行竊，侵害人民生命財產之安全，並影響社會
    大眾居家安寧，惡性非輕，然念被告所竊取物品價值並非過
    高，犯後坦承犯行，深表悔悟，及其犯罪之動機、目的、手
    段等一切情狀，量處如主文所示之刑。至扣案之老虎鉗一把
    、自製鐵鉤一把及透明塑膠手套一雙、自製鏡片一副、手電
    筒一個等物品，均係被告所有供其犯竊盜罪所用之物，業據
    被告供承在卷，應依刑法第三十八條第一項第二款之規定，
    諭知沒收。
  (五)臺灣板橋地方法院檢察署檢察官九十六年度偵字第八五九九
    號併辦意旨略以：被告甲○○於九十四年年底某日夜間，侵
    入被害人張文彬位於臺北市○○區○○街六一巷五號三樓住
    處，竊取張文彬所有之身分證、駕駛執照及現金五千餘元，
    並於數日後，在臺北市○○○路租屋處，以換貼相片之方式
    ，變造所竊得之身分證，而認被告涉犯刑法第三百二十一條
    第一項第一款之夜間侵入住宅竊盜罪及刑法第二百十二條之
    變造特種文書罪等罪嫌，固非無見。惟查，刑法於九十四年
    二月二日修正公布，於九十五年七月一日施行，其中已經刪
    除刑法第五十六條連續犯之規定，其修正理由即謂「本法規
    定連續犯以來，實務上之見解對於本條『同一罪名』之認定
    過寬，所謂『概括犯意』，經常可連綿數年之久，且在採證
    上多趨於寬鬆，每每在起訴之後，最後事實審判決之前，對
    繼續犯同一罪名之罪者，均適用連續犯之規定論處，不無鼓
    勵犯罪之嫌，亦使國家刑罰權之行使發生不合法之現象。因
    此，基於連續犯原為數罪之本質及刑罰公平原則之考量，其
    修正既難以週延，爰刪除本條有關連續犯之規定」，本件被
    告經判決有罪竊盜部分係於九十四年二月間所犯，與檢察官
    聲請併辦竊盜部分係於九十四年年底某日所犯，間隔已有十
    月之久，而被告於警訊及偵查中均表示對其所為竊盜犯行深
    感懊悔，希望能給予自新機會，重新做人等情明確，參酌上
    揭刑法第五十六條刪除理由，難認併辦竊盜部分與本案竊盜
    部分係基於概括犯意所為，併辦部分如堪認有罪，尚難遽認
    與本案起訴事實有連續犯之裁判上一罪關係，復未經起訴，
    自應檢還由臺灣板橋地方法院檢察署檢察官另行處理，附此
    敘明。
據上論斷，應依刑事訴訟法第二百七十三條之一第一項、第二百
九十九條第一項前段，刑法第二條第一項前段、第三百二十一條
第一項第一款、第二款、第三款、第三十八條第一項第二款，修
正前刑法第五十六條，判決如主文。
本案經檢察官黃珮瑜到庭執行職務
中　　華　　民　　國　　96　　年　　5 　　月　　30　　日
　　　　　　　　　刑事第十四庭  法　官　李家慧
以上正本證明與原本無異。
如不服本判決，應於判決送達後10日內，向本院提出上訴狀。
　　　　　　　　　　　　　　　　書記官　楊文祥
中　　華　　民　　國　　96　　年　　5 　　月　　30　　日
附錄本件論罪科刑法條：刑法第2條、第321條第1項第1款、第2
                      款、第3款。
中華民國刑法第2條
（從舊從輕）
行為後法律有變更者，適用行為時之法律。但行為後之法律有利
於行為人者，適用最有利於行為人之法律。
非拘束人身自由之保安處分適用裁判時之法律。
處罰或保安處分之裁判確定後，未執行或執行未完畢，而法律有
變更，不處罰其行為或不施以保安處分者，免其刑或保安處分之
執行。
中華民國刑法第321條
（加重竊盜罪）
犯竊盜罪而有左列情形之一者，處 6 月以上、 5 年以下有期徒
刑：
一  於夜間侵入住宅或有人居住之建築物、船艦或隱匿其內而犯
    之者。
二  毀越門扇、牆垣或其他安全設備而犯之者。
三  攜帶兇器而犯之者。
四  結夥三人以上而犯之者。
五  乘火災、水災或其他災害之際而犯之者。
六  在車站或埠頭而犯之者。
前項之未遂犯罰之。
